臺灣高等法院刑事裁定
110年度聲字第659號
聲  請  人  臺灣高等檢察署檢察官
受  刑  人  李秉洋



上列聲請人因受刑人數罪併罰有二裁判以上，聲請定其應執行之
刑（110年度執聲字第193號），本院裁定如下： 
    主  文
李秉洋所犯如附表所示各罪所處之刑，應執行有期徒刑肆年陸月
。
    理  由
一、聲請意旨略以：受刑人李秉洋因詐欺罪等數罪，先後經判決
    確定如聲請書附表，應依刑法第53條、第50條第1項第4款、
    第2項、第51條第5款規定，定其應執行之刑，其中原得易服
    社會勞動之罪部分，並經聲請人依刑法第50條第2項以臺灣
    新竹地方檢察署受刑人定執行刑或易科罰金意願回覆表求為
    與表列其他不得易服社會勞動之罪併合處罰，爰依刑事訴訟
    法第477條第1項聲請裁定等語。
二、按裁判確定前犯數罪者，併合處罰之，而數罪併罰有二以上
    裁判者，應定其應執行之刑，其宣告多數有期徒刑者，於各
    刑中之最長期以上，各刑合併之刑期以下，定其刑期，但不
    得逾30年，刑法第50條、第51條第5款、第53條分別定有明
    文。刑法第50條規定為：「裁判確定前犯數罪者，併合處罰
    之。但有下列情形之一者，不在此限：一、得易科罰金之罪
    與不得易科罰金之罪。二、得易科罰金之罪與不得易服社會
    勞動之罪。三、得易服社會勞動之罪與不得易科罰金之罪。
    四、得易服社會勞動之罪與不得易服社會勞動之罪。（第一
    項）」、「前項但書情形，受刑人請求檢察官聲請定應執行
    刑者，依第51條規定定之。（第二項）」，對於裁判前犯數
    1罪，而有該條第1項但書各款所列情形，除受刑人請求檢察
    官聲請定應執行刑者外，不得併合處罰，是依上開規定，於
    裁判前所犯數罪兼有得易服社會勞動之罪與不得易服社會勞
    動之罪時，是否依刑法第51條定應執行刑，繫乎受刑人請求
    與否，而非不問受刑人利益與意願，一律併合處罰。次按刑
    事訴訟法第370條第2項、第3項，已針對第二審上訴案件之
    定應執行之刑，明定有不利益變更禁止原則之適用，於分屬
    不同案件之數罪併罰有應更定執行刑者，本於同為定刑裁定
    應為相同處理之原則，法院於裁定定應執行之刑時，自仍應
    有不利益變更禁止原則法理之考量，亦即另定之執行刑，其
    裁量所定之刑期，不得較重於前定之執行刑加計後裁判宣告
    之刑之總和，否則即與法律秩序理念及法律目的之內部界限
    有違（最高法院103年度第14次刑事庭決議及最高法院93年
    度台非字第192號判決意旨參照）。
三、經查：本件受刑人李秉洋因詐欺罪等數罪，先後經判決確定
    如附表所示之刑，且各該罪均係在附表編號1所示之罪判決
    確定前所犯，並以本院為其犯罪事實最後判決法院，又附表
    編號1所示之罪得易服社會勞動，與編號2至5所示之罪不得
    易服社會勞動，依刑法第50條第1項但書規定，本不得併合
    處罰，惟經受刑人請求檢察官聲請定其應執行刑，此有受刑
    人民國110年1月11日親筆簽名並按指印之臺灣新竹地方檢察
    署受刑人定執行刑或易科罰金意願回覆表附卷（見本院卷第
    9頁）可稽，合於刑法第50條第2項規定，是檢察官依受刑人
    請求而聲請定其應執行刑，本院審核認其聲請為正當，再者
    ，受刑人所犯附表編號3所示2罪，前經臺灣桃園地方法院10
    8年度訴字第644號判決定應執行刑有期徒刑1年2月確定，有
    本院被告前案紀錄表附卷可稽，則參照前揭說明，本院就附
    表所示各罪再定應執行刑時，自應受上開判決所定應執行刑
    ，與其他判決宣告刑總和之內部界限所拘束，爰依前揭法條
    規定及實務見解，並參酌上開各罪宣告刑總和上限、各刑中
    最長期，審酌受刑人犯罪情節及行為次數，就其所犯前揭各
    罪為整體非難評價，定如主文所示之應執行刑。
據上論斷，應依刑事訴訟法第477條第1項，刑法第53條、第51條
第5款、第50條第1項但書第4款、第2項，裁定如主文。
中　　華　　民　　國　　110 　年　　2 　　月　　5 　　日
　　　　　　      刑事第七庭  審判長法　官  孫惠琳
　　　　　　　　　　　　　　　　　  法　官  王惟琪
　　　　　　　　　　　　　　　　　  法　官  連雅婷
以上正本證明與原本無異。
如不服本裁定，應於收受送達後5日內向本院提出抗告狀。
                                    書記官  潘文賢
中　　華　　民　　國　　110 　年　　2 　　月　　8 　　日

附表：受刑人李秉洋定應執行刑案件一覽表
編　　　號  1 2 3 罪　　　名  詐欺 詐欺 詐欺 宣　告　刑  有期徒刑6月 有期徒刑1年4月 有期徒刑1年（2次） 犯罪日期  108/04/30上午9時30分許至同日下午1時52分許（聲請書附表應予補充） 108/04/24 12時許至同日17時40分許 （聲請書附表應予補充） 108/04/26下午3時許至同日下午5時1分許（聲請書附表應予補充） 偵查(自訴)機關年度案號  新竹地檢108偵7703號 士林地檢109偵1201號 桃園地檢108偵14283號等 最　後 事實審 法院 新竹地院 士林地院 桃園地院  案號 108年度訴字第852號 109年度審訴字第268號 108年度訴字第644號  判決日期 109/02/26 109/04/30 109/07/31 確　定 判　決 法院 新竹地院 士林地院 桃園地院  案號 108年度訴字第852號 109年度審訴字第268號 108年度訴字第644號  判決 確定 日期 109/05/14 109/06/15 109/09/02 是否為得易服社會勞動之案件  是 否 否 備註  空白 空白 附表編號3所示2罪前經桃園地院108年度訴字第644號判決定應執行刑有期徒刑1年2月確定（聲請書附表應予補充） 

編　　　　號  4 5 罪　　　　名  詐欺 詐欺 宣　告　刑  有期徒刑1年1月 有期徒刑1年1月 犯罪日期  108/05/07中午12時許至同日15時52分許 108/05/09上午 10時許至同日 12時39分許 （聲請書附表應予補充） 偵查(自訴)機關年度案號  士林地檢108偵11879號等 新竹地檢108偵13550號     最　後 事實審 法院 臺灣高院 臺灣高院  案號 109年度上訴字第1582號 109年度上訴字第1280號  判決日期 109/07/22 109/09/16 確　定 判　決 法院 臺灣高院 臺灣高院  案號 109年度上訴字第1582號 109年度上訴字第1280號  判決 確定 日期 109/09/11 109/10/23 是否為得易服社會勞動之案件  否 否 備註  空白 空白